臺灣高雄地方法院刑事判決　　　　　　110年度審易字第420號
公　訴　人　臺灣高雄地方檢察署檢察官
被　　　告　楊宗霖



被　　　告　劉晉宏


上列被告因竊盜案件，經檢察官提起公訴（110年度偵字第350號
），因被告於本院準備程序中為有罪之陳述，經本院告知簡式審
判程序意旨，並聽取公訴人、被告之意見後，依簡式審判程序審
理，判決如下：
    主  文
楊宗霖犯結夥三人以上竊盜罪，累犯，處有期徒刑柒月。
劉晉宏犯結夥三人以上竊盜罪，累犯，處有期徒刑柒月。
    事  實
一、楊宗霖、劉晉宏與歐子豪（另行審結）共同基於竊盜之犯意
    ，於民國109年7月22日凌晨0時許，先由楊宗霖駕駛車牌號
    碼00-0000號自用小客車，在高雄市鳳山區某處搭載劉晉宏
    ，及於高雄市左營區某處搭載歐子豪後，沿途尋找作案車輛
    ，嗣渠等於同日凌晨1時許，駕車抵達高雄市○○區○○○
    路00號旁，見未懸掛車牌之康文慈所有原車牌號碼00-0000
    號自用小客車停放於該處無人看管，楊宗霖隨即下車，以不
    詳方式發動該車而竊取該車得手後，旋由楊宗霖駕駛竊得之
    車輛，及歐子豪則駕駛車牌號碼00-0000號自用小客車，搭
    載劉晉宏離開現場，而楊宗霖則將所竊得之車輛置放在高雄
    市○○區○○路00巷0號之劉晉宏住處外。嗣康文慈發現車
    輛遭竊而報警處理，經警方在劉晉宏上開住處，查獲該原車
    牌號碼00-0000號自用小客車，而循線查悉上情。
二、案經康文慈告訴由高雄市政府警察局林園分局報告臺灣高雄
    地方檢察署檢察官偵查起訴。
    理  由
壹、程序部分
    本件被告楊宗霖、劉晉宏所犯係死刑、無期徒刑、最輕本刑
    為3年以上有期徒刑以外之罪，其於準備程序進行中就被訴
    事實為有罪之陳述，經法官告知簡式審判程序之旨，並聽取
    檢察官、被告之意見後，本院認無不得或不宜改依簡式審判
    程序進行之情形。爰依刑事訴訟法第273條之1第1項規定，
    由法官進行簡式審判程序。又本件所引屬於被告以外之人於
    審判外陳述之傳聞證據，依同法第273條之2規定，不受第
    159條第1項關於傳聞法則規定之限制，依法有證據能力，合
    先敘明。
貳、實體部分
一、認定犯罪事實之理由及證據：
    上開犯行，業據被告楊宗霖於警詢（警卷第2至4頁）、偵訊
    （偵卷第107至109頁）及本院審理時（審易卷第147、219、
    225、229頁）；且被告劉晉宏於警詢（警卷第7至9頁）、偵
    訊（偵卷第65至67、73至74頁）及本院審理時（審易卷第15
    7、235、241、245頁）均坦承不諱，核與證人即同案被告歐
    子豪於警詢（警卷第10至12頁）、偵訊（偵卷第83至85頁）
    、證人康文慈於警詢（警卷第13至14頁）之證述，均參核相
    符；並有高雄市政府警察局林園分局扣押筆錄、扣押物品目
    錄表、贓物認領保管單、高雄市政府警察局車輛協尋電腦輸
    入單各1份、現場照片4張（警卷第15至21、24至25頁）在卷
    可稽。足認被告上開任意性自白，核與卷內積極證據相符，
    可資採為認定犯罪事實之基礎。從而，本案事證明確，被告
    犯行，堪以認定，應依法論科。
二、論罪部分：
  ㈠核被告楊宗霖、劉晉宏所為，均係犯刑法第321條第1項第4
    款之結夥三人以上竊盜罪。被告楊宗霖、劉晉宏與同案被告
    歐子豪，就上開犯行，有犯意聯絡及行為分擔，應論以共同
    正犯。
  ㈡次按刑法第47條所規定累犯之加重，以受徒刑執行完畢，或
    一部之執行而赦免後，5年以內故意再犯有期徒刑以上之罪
    者，為其要件。查被告楊宗霖前曾因施用毒品案件，經本院
    以108年度簡字第2028號判決判處有期徒刑4月確定，於108
    年11月25日易科罰金執行完畢；被告劉晉宏前曾因公共危險
    案件，經本院以107年度交簡字第2717號判決判處有期徒刑3
    月確定，於107年11月13日易科罰金執行完畢等情，有臺灣
    高等法院被告2人前案紀錄表在卷可查，其等於受徒刑之執
    行完畢後，5年以內故意再犯本件有期徒刑以上之罪，依刑
    法第47條第1項累犯之規定，均構成累犯，而司法院釋字第
    775號解釋意旨雖有指構成累犯者，不分情節，一律加重最
    低本刑，於不符合刑法第59條所定要件之情形下，致生行為
    人所受之刑罰超過其所應負擔罪責之個案，不符罪刑相當原
    則、比例原則，於此範圍內，在刑法第47條第1項修正前，
    為避免發生上述罪刑不相當的情形，法院就該個案應裁量是
    否加重最低本刑。亦即僅於個案經裁量後認應處最低法定刑
    ，又無法適用刑法第59條規定減輕之情形，法院始應依此解
    釋意旨裁量不予加重最低本刑（臺灣高等法院高雄分院108
    年度上訴字第1042號、最高法院109年度台上字第619號判決
    意旨參照）。本件被告2人經下述量刑審酌後，並未足認有
    應處最低法定刑，又無法適用刑法第59條規定減輕之情形，
    依上說明，即無從裁量不予加重最低本刑，爰均依刑法第47
    條第1項規定，加重其刑。
三、量刑審酌：
    爰以行為人之責任為基礎，審酌被告楊宗霖、劉晉宏正值壯
    年，有謀生能力，竟不思正當途徑獲取所需，竟恣意結夥竊
    取他人財物，侵害他人財產法益，所為實不足取。惟念其等
    於犯後於警偵審程序均坦承犯行，態度非惡，兼衡犯罪所得
    已發還予告訴人康文慈，有贓物認領保管單在卷可參（警卷
    第19頁），所造成之損害已有降低，復考量被告楊宗霖於審
    理時自陳國中畢業之教育程度，入監前從事水電工、1天收
    入新臺幣（下同）2000元、離婚、有1個小孩、由前妻撫養
    ；被告劉晉宏於審理時自陳國中畢業之教育程度，現在從事
    工地模板鷹架工、月收入約3萬2000元、未婚、無小孩等家
    庭經濟及生活狀況（審易卷第229、245頁），暨其本案犯罪
    之動機、目的、手段、竊取財物之種類與價值等一切情狀，
    量處如主文所示之刑。
四、沒收之說明：
  ㈠又被告楊宗霖、劉晉宏所共同竊得之原車牌號碼00-0000號
    自用小客車，已發還告訴人康文慈，業如前述，依刑法第38
    條之1第5項規定，爰不予宣告沒收。
  ㈡另被告楊宗霖犯案所用之交通工具，即車牌號碼00-0000號
    自用小客車，非被告楊宗霖所有，且係被告楊宗霖於日常使
    用上開設備中，附隨以該設備犯本案，而該設備又不具社會
    危險性，沒收並不當然可達到預防並遏止犯罪之目的，爰不
    予宣告沒收，附此敘明。
據上論斷，應依刑事訴訟法第273條之1第1項、第299條第1項前
段，刑法第321條第1項第4款、第47條第1項，刑法施行法第1條
之1，判決如主文。
本案經檢察官郭來裕偵查起訴，檢察官呂乾坤到庭執行職務。
中    華    民    國  110    年     11    月    10    日
                  刑事第五庭    法  官  李昆南
以上正本證明與原本無異。
如不服本判決應於收受判決後20日內向本院提出上訴書狀，並應
敘述具體理由。其未敘述上訴理由者，應於上訴期間屆滿後20日
內向本院補提理由書(均須按他造當事人之人數附繕本)「切勿逕
送上級法院」。
因疫情而遲誤不變期間，得向法院聲請回復原狀。
中    華    民    國   110    年    11    月    10    日
                                書記官  鄭仕暘
附錄本判決論罪科刑法條
中華民國刑法第321條
犯前條第一項、第二項之罪而有下列情形之一者，處六月以上五
年以下有期徒刑，得併科五十萬元以下罰金：
一、侵入住宅或有人居住之建築物、船艦或隱匿其內而犯之。
二、毀越門窗、牆垣或其他安全設備而犯之。
三、攜帶兇器而犯之。
四、結夥三人以上而犯之。
五、乘火災、水災或其他災害之際而犯之。
六、在車站、港埠、航空站或其他供水、陸、空公眾運輸之舟、
    車、航空機內而犯之。
前項之未遂犯罰之。